臺灣士林地方法院民事裁定
111年度消債職聲免字第37號
債  務  人  郭美琪  

代  理  人  吳柏興律師
上列債務人聲請免責事件，本院裁定如下：
    主  文
債務人甲○○應予免責。
    理  由
一、按法院為終止或終結清算程序之裁定確定後，除別有規定外
    ，應以裁定免除債務人之債務；法院裁定開始清算程序後，
    債務人有薪資、執行業務所得或其他固定收入，扣除自己及
    依法應受其扶養者所必要生活費用之數額後仍有餘額，而普
    通債權人之分配總額低於債務人聲請清算前2年間，可處分
    所得扣除自己及依法應受其扶養者所必要生活費用之數額者
    ，法院應為不免責之裁定，但債務人證明經普通債權人全體
    同意者，不在此限；債務人有下列各款情形之一者，法院應
    為不免責之裁定，但債務人證明經普通債權人全體同意者，
    不在此限：一、於7年內曾依破產法或本條例規定受免責。
    二、故意隱匿、毀損應屬清算財團之財產，或為其他不利於
    債權人之處分，致債權人受有損害。三、捏造債務或承認不
    真實之債務。四、聲請清算前2年內，因消費奢侈商品或服
    務、賭博或其他投機行為，所負債務之總額逾聲請清算時無
    擔保及無優先權債務之半數，而生開始清算之原因。五、於
    清算聲請前1年內，已有清算之原因，而隱瞞其事實，使他
    人與之為交易致生損害。六、明知已有清算原因之事實，非
    基於本人之義務，而以特別利於債權人中之1人或數人為目
    的，提供擔保或消滅債務。七、隱匿、毀棄、偽造或變造帳
    簿或其他會計文件之全部或一部，致其財產之狀況不真確。
    八、故意於財產及收入狀況說明書為不實之記載，或有其他
    故意違反本條例所定義務之行為，致債權人受有損害，或重
    大延滯程序，消費者債務清理條例（下稱消債條例）第132
    條、第133條、第134條分別定有明文。又債務人有前條各款
    事由，情節輕微，法院審酌普通債權人全體受償情形及其他
    一切情狀認為適當者得為免責之裁定，消債條例第135條亦
    有明文。
二、經查：
　㈠本件債務人前於民國109年9月10日聲請清算，經本院以109年
    度消債清字第89號裁定自110年5月11日17時起開始清算程序
    ，嗣經本院於111年5月10日以110年度司執消債清字第27號
    裁定終結清算程序等情，經調上開卷核閱無訛。
　㈡債務人於本院裁定開始清算程序後，擔任打掃臨時工，每月
    收入最多可達新臺幣（下同）20,800元，業據債務人提出銀
    行存摺內頁明細（見本院卷第128頁）、勞保被保險人投保
    資料表（見本院卷第130至131頁）、收入證明切結書（見本
    院卷第134頁）、110年度綜合所得稅各類所得資料清單（見
    本院卷第136頁）為證，堪認屬實。又債務人居住於新北市
    淡水區，與其夫共同扶養2名未成年子女，各負擔扶養費用2
    分之1，2名未成年子女每月分別領有低收補助6,358元、2,8
    02元，業據債務人陳明（見本院卷第74頁），並有債務人全
    戶戶籍謄本（見本院消債清字卷第20頁）、新北市政府社會
    局111年9月1日新北社助字第1111670420號函及附件(見本院
    卷第110、112頁）在卷可稽，債務人主張其個人每月必要生
    活費用以新北市110年度每人每月最低生活費1.2倍即18,720
    元計算，另尚須負擔2名未成年子女每月扶養費用共7,000元
    ，合計為25,720元（計算式：18,720元＋7,000元＝25,720元
    ），應屬合理。是債務人於本院裁定開始清算程序後，雖有
    固定收入，扣除自己及依法應受其扶養者所必要生活費用之
    數額後已無餘額（即20,800元－25,720元），與消債條例第1
    33條規定應為不免責裁定之要件不符。
　㈢此外，復查無債務人有符合消債條例第134條各款所列之不免
    責事由，亦不得依此規定為不免責之裁定。
三、綜上所述，債務人並無消債條例第133條及第134條所定之不
    免責事由，應予免責。
四、爰裁定如主文。
中　　華　　民　　國　　111 　年　　10　　月　　17　　日
                  民事第三庭　法  官  陳世源
以上正本係照原本作成。
如對本裁定抗告，應於裁定送達後10日內向本院提出抗告狀，並
繳納抗告費新臺幣1,000 元。
中　　華　　民　　國　　111 　年　　10　　月　　17　　日
                              書記官  吳婉萱